

PERFIL

Profesional del área de las tecnologías con 3 años de experiencia en distintas plataformas CRM, SharePoint, Automate, Forms y PowerApps de Microsoft, centrado en el cumplimiento de objetivos y en el trato con las demás personas de su entorno. De mentalidad relajada y siempre buscando tomar las cosas con un enfoque positivo.

CONTACTO

TELÉFONO: +56979090727

CORREO ELECTRÓNICO: corro.andres2@gmail.com

AFICIONES

Figuritas 3D Ver Series y películas Juegos Viajar Pasar tiempo con amigos

ANDRES CORRO ESCOBAR

CRM DEVELOPER

EDUCACIÓN

Técnico Nivel Superior en Análisis de Sistemas 2012 - 2015

Ingeniería en ejecución informática

2019 – En curso

EXPERIENCIA LABORAL

GETS S.A - analista QA

Mayo 2015 – septiembre 2016

Realizando labores de carga masiva 24/7 de información de los clientes, automatizaciones de los procesos nocturnos e informes que son extraídos de las bases de datos para ser enviados a los clientes.

DIMENSIÓN – Desarrollador WEB

Octubre 2016 - enero 2019

A cargo de resolver incidencias reportadas, procesos de cobranza nocturnos para generar tanto gestiones unitarias como gestiones masivas y recaudación.

CMetrix - ingeniero de soporte - Consultor SharePoint

Febrero 2019 – noviembre 2020

Ingeniero de soporte a cargo de mantener las necesidades de los clientes con la herramienta de dynamics 365 y onpremise, agregando lógica tanto como flujos de procesos, javascript, plugin, WS, desarrollos de consolas y api's, dando soporte a las plataforma de sharepoint y creando flujos de trabajos en automate y creando formularios con powerapps

VISUALMENTE - Sharepoint Developer

noviembre 2020 - febrero 2021

Creación y modificación de desarrollos alojados en SharePoint, modificaciones de los distintos js usados para procesar, validar y generar nuevos registros consumiendo las api´s nativas de SharePoint.

XMS - Soporte BS

Febrero 2021 - Actualidad

En la herramienta dynamics 365 creando, ,modificando y analizando soluciones en .NET de cargas masivas, consola, APIS, WS, Plugin, creación de aplicaciones en Azure como Azure blob, app service, flujos en automate, aplicaciones con powerapps.

Toma de requerimientos con los clientes, reuniones de avances y pruebas de funcionalidad de las distintas soluciones, apoyo en solucionar incidentes tanto a mis compañeros y a los mismos clientes.

CERTIFICACIONES

- Microsoft Power Platform Functional Consultant
- Microsoft Dynamics 365 Sales

APTITUDES

- Conocimientos de plataformas Microsoft Dynamics 365 CRM, Automate, Forms, SharePoint y PowerApps en sus versiones online
- Buscar información de soluciones a programar
- Muchas ganas de aprender siempre cosas nuevas
- Apoyar al equipo